【裁判字號】    97,抗,480
【裁判日期】    970616
【裁判案由】    本票裁定
【裁判全文】
臺灣臺北地方法院民事裁定               97年度抗字第480號
抗  告  人  華染股份有限公司
兼      上
法定代理人  乙○○
抗  告  人  甲○○
上列抗告人因與相對人台新國際商業銀行股份有限公司間聲請本
票裁定事件，對於民國97年4月7日本院簡易庭97年度票字第1341
6號裁定提起抗告，本院裁定如下：
    主  文
抗告駁回。
抗告費用新臺幣壹仟元由抗告人連帶負擔。
    理  由
一、相對人於原審聲請意旨略以：伊執有抗告人於民國91年10月
    28日共同簽發，票面金額新台幣（下同）1億4752萬5千元，
    付款地在台北市○○○路○段44號，約定利息按年利率3%計
    算，到期日96年7月1日，並免除作成拒絕證書之本票一紙（
    下稱系爭本票），經伊於到期日提示僅獲償部分票款，尚有
    1億4309萬9250元未獲付款，爰依票據法第123條規定，聲請
    裁定就上開票款及自96年7月1日起按約定利率計算之本息准
    許強制執行等語。原裁定則予准許。
二、抗告意旨略以：伊正與相對人協商將系爭本票到期日延後到
    期，並研議可行之還款方案，惟原審不察而裁定准許相對人
    之聲請，伊誠難遽為給付云云，為此提起抗告，求予廢棄原
    裁定等語。
三、按執票人向本票發票人行使追索權時，得聲請法院裁定後強
    制執行，票據法第123條定有明文。又本票執票人，依票據
    法第123條規定，聲請法院裁定許可對發票人強制執行，係
    屬非訟事件，此項聲請之裁定，及抗告法院之裁定，僅依非
    訟事件程序，以審查強制執行許可與否，並無確定實體上法
    律關係存否之效力，如發票人就票據債務之存否有爭執時，
    應由發票人提起確認之訴，以資解決，殊不容於裁定程序中
    為此爭執（最高法院57年台抗字第76號、56年台抗字第714
    號判例參照）。
四、經查：相對人主張之事實，業據提出本票一紙為證，而原審
    就系爭本票為形式上之審查，認其已具備本票各項記載事項
    ，合於票據法第120條規定，即屬有效之本票，乃裁定准許
    強制執行，並無不合。抗告人所辯兩造間就系爭本票到期日
    協商延後到期及如何清償借款，縱令屬實，惟依上開說明，
    核屬實體爭執事項，應由抗告人循其他訴訟程序，以資解決
    ，不得於本票裁定此非訟事件程序中爭執，抗告法院亦不得
    予以審究。從而，抗告意旨指摘原裁定不當，求予廢棄，為
    無理由，應予駁回。爰裁定如主文。
中    華    民    國    97    年    6     月    16    日
                    民事第六庭審判長法  官  張競文
                                    法  官  許純芳
                                    法  官  鄧德倩
以上正本係照原本作成。
本裁定除以適用法規顯有錯誤為理由，並經本院許可外，不得再
抗告。如提起再抗告，應於收受後10日內委任律師為訴訟代理人
向本院提出再抗告狀。並繳納再抗告費新台幣1,000元。
中    華    民    國    97    年    6     月    16    日
                                    書記官  池東旭


司法院資訊處製作；財團法人民間司法改革基金會備份。
